臺灣臺北地方法院刑事裁定　
110年度撤緩字第153號
聲  請  人  臺灣臺北地方檢察署檢察官
受  刑  人  黃鏵澄（原名：黃建晴）





上列聲請人因受刑人所犯詐欺案件（臺灣高等法院110年度上訴
字第773號），經聲請人聲請撤銷緩刑之宣告（110年度執聲字第
1653號、110年度執助字第1432號），本院裁定如下：
    主  文
聲請駁回。
    理  由
一、聲請意旨略以：受刑人黃鏵澄（原名黃建晴）因犯詐欺案件
    ，經臺灣高等法院於民國110 年4月21日以110年度上訴字第
    773號（下稱前案）判決判處有期徒刑6月，緩刑2年，於110
    年8月9日確定。惟受刑人於緩刑期前另犯詐欺案件，經本院
    於110年5月4日以110年度審簡字第699、700、701、702號（
    下稱後案）判決共23罪，判決應執行刑有期徒刑9月、拘役1
    20日，並於110年9月16日確定。受刑人所犯上述前後2案件
    ，不法內涵非輕，猶具相當之惡性，足見其法治觀念頗有偏
    差，守法觀念薄弱，並非一時失慮，堪認前案確定判決宣告
    之緩刑難收預期效果，而有執行刑罰之必要，爰依刑法第75
    條之1第1項第1款之規定，聲請將上述緩刑之宣告予以撤銷
    等語。
二、按緩刑期前因故意犯他罪，而在緩刑期內受6月以下有期徒
    刑、拘役或罰金之宣告確定者，足認原宣告之緩刑難收其預
    期效果，而有執行刑罰之必要者，得撤銷其宣告；撤銷之聲
    請，於判決確定後6月以內為之，刑法第75條之1第1項第1款
    、第2項、第75條第2項分別定有明文。上述所指「得」撤銷
    緩刑之情形，法官應依職權本於合目的性之裁量，妥適審酌
    受刑人所犯前後數罪間，關於法益侵害之性質、再犯之原因
    、違反法規範之情節是否重大、受刑人主觀犯意所顯現之惡
    性及其反社會性等各情，是否已使前案原為促使惡性輕微之
    被告或偶發犯、初犯改過自新而宣告之緩刑，已難收其預期
    之效果，而確有執行刑罰之必要，供作審認之標準，並就具
    體個案情形，依比例原則綜合衡酌原宣告之緩刑是否難收其
    預期之效果，而確有執行刑罰之必要，資以決定該緩刑宣告
    是否應予撤銷。斷非受緩刑宣告者一有刑法第75條之1第1項
    各款情形，即應撤銷該緩刑之宣告；此與同法第75條第1項
    所定，若符合該條項2款情形之一者，毋須審酌其他要件，
    法院即應逕予撤銷緩刑宣告之情形，迥然有別。
三、經查：
　㈠本案受刑人前於108年9月19日犯加重詐欺案件，經臺灣新竹
    地方法院於109年12月31日以109年度易字第708號案件判處
    有期徒刑1年、緩刑2年，受刑人不服後提起上訴，由臺灣高
    等法院110年度上訴字第773號撤銷原判決，改判有期徒刑6
    月、緩刑2年，於110年8月9日確定在案（即前案部分）；而
    其於上述詐欺案件受緩刑宣告前（自108年1月27日起至109
    年5月19日止期間），另犯詐欺案件，經本院以110年度審簡
    字第699、700、701、702號，判處共23罪，應執行有期徒刑
    9月、拘役120日，並於110年9月16日確定等情（即後案部分
    ），有上述刑事判決書及臺灣高等法院被告前案紀錄表在卷
    可稽。是受刑人雖受前案判決緩刑之宣告，惟於緩刑前因故
    意犯後案詐欺罪，而在緩刑期內受有期徒刑、拘役之宣告確
    定，堪以認定。
　㈡受刑人前後2案所犯之案件型態、罪質雖均相同，而前後2案
    之犯罪時間亦屬密集，然本院審酌受刑人所犯後案詐欺罪，
    係於前案判決前所為，甚早於前案之犯罪時間（108年9月19
    日），非係受前案判決緩刑之宣告後猶故意再犯，此與歷經
    完整之偵、審程序，獲悉受緩刑宣告，猶不知悔悟或戒慎其
    行者，非可等同齊觀，自不能徒以受刑人受前案判決緩刑之
    宣告後，其先前所犯之後案另經判決，作為受刑人毫無悛悔
    之實據，逕自認定前案判決緩刑之宣告已難收其預期效果，
    而有執行刑罰之必要。
  ㈢聲請人另主張受刑人涉詐欺案件，可證明受刑人受有原確定
    判決宣告緩刑難收其預期效果等語。惟查：
　1.受刑人因詐欺案件，經本院於110年10月12日以110年度審簡
    字第1536號判決應執行有期徒刑4月、拘役35日等情，受刑
    人雖於該案審理時自白坦承犯罪，且其中1次詐欺行為係發
    生於110年3月22日，即甲案審理期間，然該案尚未確定；其
    另涉犯詐欺案件，經臺灣新北地方檢察署檢察官於110年4月
    21日以110年度偵字第6074號、第7014號提起公訴，亦未經
    判決有罪確定。
  2.聲請人雖提出本院110年度審簡字第1536號判決及臺灣新北
    地方檢察署檢察官110年度偵字第6074號、第7014號起訴書
    欲證明受刑人具有主觀犯意所顯現之惡性及其反社會性，惟
    因尚未判決確定，實難執此認定受刑人受緩刑宣告，已難收
    其預期之效果，而確有執行刑罰之必要，或非經執行無以收
    儆懲或矯正之效，亦與撤銷緩刑之要件不合。
　3.另未見聲請人就受刑人後案再犯之原因、違反法規範之情節
    是否重大、主觀犯意所顯現之惡性及其反社會性等情有所說
    明，復未舉出其他具體事例佐證受刑人原受之緩刑宣告確難
    收其效果，而有執行刑罰之必要，自難認其聲請於法有據。
四、綜上所述，聲請人雖依刑事訴訟法第476條、刑法第75條之1
    第1項第1款規定聲請撤銷受刑人前案緩刑之宣告，惟經本院
    審酌前述各情，尚難認受刑人前案原宣告之緩刑難收其預期
    效果，而有執行刑罰之必要，此外，卷存證據亦無其他可認
    受刑人前案緩刑宣告難收預期效果之積極事證，是本件聲請
    並無理由，應予駁回。
五、依刑事訴訟法第220條，裁定如主文。
中　　華　　民　　國　　110 　年　　11　　月　　22　　日
　　　　　　　　　刑事第二庭    法　官  洪甯雅
以上正本證明與原本無異。
如不服本裁定，應於送達後5日內，向本院提出抗告狀。
　　　　　　　　　　　　　　　　書記官　胡嘉玲
中　　華　　民　　國　　110 　年　　11　　月　　22　　日